臺灣高雄地方法院刑事裁定　　　　　　　　　　　　九十二年度訴字第一六一四號
　　公　訴　人　臺灣高雄地方法院檢察署檢察官
　　聲　請　人
　　即　被　告　壬○○
　　選任辯護人　黃進祥律師
右列被告因偽造文書等案件，聲請人聲請具保停止羈押，本院裁定如左：
    主  文
聲請駁回。
    理  由
一、聲請意旨略以：被告即聲請人一直與父母居住於高雄市鼓山區○○○路一六一巷
    五十弄四三號二樓之一，且聲請人與同居女友王宣蘊已論及婚嫁，而聲請人遭羈
    押後，同居女友始告知懷有身孕，並向聲請人泣訴：如聲請人近期內無法與伊辦
    理結婚，將強迫伊把小孩打掉云云。本基於人道立場，不傷及無辜小生命之情況
    下，請求鈞院法外開恩，於不影響本案之審判程序下，准予聲請人具保返家同居
    與同居人辦理婚事，得以保全腹中之子等語。
二、經查，被告因涉犯刑法第三十條、第三百三十九條第一項之幫助詐欺取財、同法
    第三百二十條第一項之竊盜、同法第二百十六條、第二百十條之行使偽造私文書
    及同法第三百三十九條第二項之詐欺得利等案件，前經本院認其犯罪嫌疑重大，
    且係通緝到案，有逃亡之事實，依刑事訴訟法第一百零一條第一項第一款之規定
    予以羈押在案。而被告所涉之幫助詐欺罪嫌、竊盜罪嫌、行使偽造私文書罪嫌及
    詐欺得利罪嫌，業據被告坦承曾分別將身分證件及郵局帳戶提供予不詳姓名之人
    士及甲○○使用，並曾交付照片供綽號「小輝」之男子變造機車駕駛執照等事實
    不諱，並經被害人癸○○、丁○○、子○○、己○○、庚○○、丙○○、辛○○
    、戊○○、曾蕙君、乙○○、丑○○指訴明確，並有被告郵局帳戶開戶資料、被
    害人轉帳匯款資料、行動電話業務申請書、行動電話對帳單、機車駕駛執照等資
    料在卷可佐，堪認被告犯罪嫌疑重大。而被告因前揭偽造文書等案件，前經臺灣
    高雄地方法院檢察署傳拘無著，經通緝到案，並指定新臺幣二萬元具保釋放後，
    於前揭案件因起訴而繫屬本院後，經依址傳喚，並派警拘提，被告均未到案，嗣
    經本院再次發佈通緝，始另因施用毒品案件，於九十二年八月三十一日為警查獲
    ，而於當日經本院以九十二年度毒聲字第五四二三號裁定送勒戒處所觀察、勒戒
    ，詎被告於同年九月二十九日自臺灣高雄看守所附設勒戒處所釋放後，本院依址
    傳喚，被告卻均未到庭，再派警拘提，亦無法拘提被告到案，本院因而再次發佈
    通緝，始行緝獲被告到案，此有臺灣高雄地方法院檢察署刑案保證金收據、傳票
    回證、拘票、報告書等資料在卷可證，足認被告有逃亡之事實，若不予羈押，顯
    難進行審判及執行。
三、聲請人雖稱：伊一直與父母居住於高雄市鼓山區○○○路一六一巷五十弄四三號
    二樓之一云云，然聲請人於九十三年八月十三日通緝到案時，對於為何無法傳拘
    到案，則辯稱：伊因外出在宜蘭工作，始未收受法院傳票云云，是聲請人就其為
    何多次未到案之說詞，前後所述不一，自難採信。而聲請人與女友是否論及婚嫁
    以及何時結婚，均與聲請人是否應予羈押之要件判斷無涉，是其以與女友結婚為
    由請求具保停止羈押，並非本院斟酌是否准予停止羈押之因素。至於女友果真懷
    有身孕，而遭家人強迫墮胎，或其女友任意以服藥或以他法墮胎，將涉犯刑法第
    三百零四條之強制罪及同法第二百八十八條之墮胎罪，而應通知檢警機關追查相
    關責任，而與人道立場毫無關係，聲請人以女友墮胎為由，聲請具保停止羈押，
    即屬無據。
四、綜上所述，聲請人羈押之原因，仍屬存在，並有繼續羈押之必要，聲請人聲請具
    保停止羈押，自難准許，應予駁回。
五、依刑事訴訟法第二百二十條，裁定如主文。
中      華      民      國    九十三    年     十一     月     十九     日
                                  臺灣高雄地方法院刑事第十一庭
                                      審判長法  官  徐美麗
                                            法  官  鄭詠仁
                                            法  官  高增泓
右正本證明與原本無異。
如不服本裁定，應於送達後五日內，向本院提出抗告狀。
                                            書記官  林慧芬
中      華      民      國    九十三    年     十一     月    二十二    日
